臺灣屏東地方法院刑事判決　　　　　　　94年度交訴字第28號
公　訴　人　臺灣屏東地方法院檢察署檢察官
被　　　告　甲○○　男　19歲.
上列被告因過失致死案件，經檢察官提起公訴（94年度偵字第71
號），本院裁定改依簡式審判程序審理，判決如下：
    主  文
甲○○因過失致人於死，處有期徒刑拾月。緩刑年。
    事　　　實
一、甲○○明知其未考領有重型機車駕駛執照，仍於民國93年 7
    月15日18時40分許（起訴書誤載為18時50分許），騎乘車牌
    號碼PKN －547 號重型機車，沿屏東縣萬丹鄉○○村○○道
    路北往南方向行駛，行經屏東縣萬丹鄉○○村○○路段與萬
    丹鄉○○村○○道路之設有閃光號誌、限制時速50公里之交
    岔路口時，本應注意行車速度應依標誌或標線之規定；汽車
    行駛時，駕駛人應注意車前狀況，隨時採取必要之安全措施
    ；汽車行駛至交岔路口，其行進、轉彎，應遵守燈光號誌之
    指示及閃光黃燈表示警告，車輛應減速接近，注意安全，小
    心通過，以確保行車安全，而依當時天候晴朗、路面柏油、
    乾燥、無缺陷、無障礙物、視距良好之情形下，並無不能注
    意之情事，其竟疏未依規定減速慢行，注意安全，小心通過
    ，貿然以時速約50至60公里之速度超速通過，適有李漏長騎
    乘車牌號碼PBH －576 號重型機車由西往東方向行駛，行經
    該交岔路口，其行向設有閃光紅燈，李漏長亦疏未注意依閃
    光紅燈之指示，先停止於交岔路口前，讓幹道車優先通行後
    認為安全時，方得續行，仍逕自直行穿越該交岔路口，甲○
    ○見狀閃煞不及，致其所騎乘之機車在該交岔路口撞及李漏
    長所騎乘之機車左側，李漏長因而人車倒地，受有陰囊挫傷
    瘀血併骨折之傷害，於同日18時45分許送至國軍高雄總醫院
    屏東分院附設民眾診療服務處時，已無生命跡象不治死亡。
二、案經李漏長之配偶潘金荀告訴及屏東縣警察局屏東分局報驗
    後由臺灣屏東地方法院檢察署檢察官偵查起訴。
　　理　由
一、上開事實，業據被告甲○○於本院審理時供承不諱，復有道
    路交通事故現場圖1 紙、道路交通事故調查報告表2 紙、國
    軍高雄總醫院屏東分院附設民眾診療服務處診斷證明書1 紙
    、事故現場與車損照片40幀附卷可憑。而被害人李漏長係因
    本件車禍受有陰囊挫傷瘀血併骨折而死亡等情，亦經臺灣屏
    東地方法院檢察署檢察官督同法醫師相驗屬實，製有勘驗筆
    錄、相驗屍體證明書、鑑定驗斷書各1 份在卷可稽。按行車
    速度應依標誌或標線之規定，不得超速行駛；汽車行駛時，
    駕駛人應注意車前狀況，隨時採取必要之安全措施；汽車行
    駛至交岔路口，其行進、轉彎，應遵守燈光號誌之指示；又
    閃光黃燈表示警告，車輛應減速接近，注意安全，小心通過
    ，道路交通安全規則第93條第1 項、第94條第3 項前段、第
    102 條第1 項第1 款、道路交通標誌標線號誌設置規則第21
    1 條分別定有明文。查肇事路段之速限為時速50公里，且為
    設置有閃光黃燈號誌之交岔路口，已據被告自承在卷，復有
    道路交通事故調查報告表在卷可參，被告於上述時、地騎乘
    機車，本應依該速限行車，並於接近路口時減速慢行，小心
    通過，而依卷附道路交通事故調查報告表所載，肇事當時天
    候晴朗、路面柏油、乾燥、無缺陷、無障礙物、視距良好，
    並無不能注意之情事，其竟疏未注意，非但未減速慢行，小
    心通過，反而以時速約50至60公里之速度超速通過該路口，
    因而肇事致被害人死亡，其有過失，已甚為明確。被害人行
    經該交岔路口，未注意依閃光紅燈之指示，先停止於交岔路
    口前，讓幹道車優先通行後認為安全時，方得續行，仍逕自
    直行穿越該交岔路口，雖同時有過失，然本件車禍既係因被
    告之過失併合發生，自仍不能因此即解免被告之過失罪責。
    又本件被害人係因本件車禍不治死亡，是被告之過失行為與
    被害人之死亡之間，具有相當因果關係，亦甚明確。從而，
    本件事證明確，被告犯行已堪認定。
二、核被告所為，係犯刑法第276 條第1 項之過失致人於死罪。
    又被告未考領重型機車駕駛執照，仍駕駛重型機車因而肇事
    ，並致被害人死亡，應依道路交通管理處罰條例第86條第 1
    項規定，加重其刑。爰審酌被告無犯罪前科之素行、過失之
    程度、造成被害人死亡之結果、業與告訴人潘金荀達成民事
    和解，取得告訴人諒解及犯罪後坦承犯行，態度尚稱良好等
    一切情狀，量處如主文所示之刑。未查，被告前未曾受有期
    徒刑以上刑之宣告，有臺灣屏東地方法院檢察署刑案資料查
    註紀錄表及臺灣高等法院被告全國前案紀錄表各1 份在卷可
    按，其因一時疏失，以致犯罪，經此偵、審程序，當知所警
    惕，而無再犯之虞，本院認前開對其所宣告之刑，以暫不執
    行為適當，爰併予宣告緩刑3年，以啟自新。
據上論斷，應依刑事訴訟法第273 條之1 第1 項、第299 條第 1
項前段，道路交通管理處罰條例第86條第1 項，刑法276 條第 1
項、第74條第1 款，罰金罰鍰提高標準條例第1 條前段，判決如
主文。
本案經檢察官黃莉琄到庭執行職務。
中　　華　　民　　國　　94　　年　　5 　　月　　25　　日
                  交通法庭    法  官  蘇碧珠
上正本證明與原本無異。
如不服本判決應於收受本判決送達後十日內向本院提出上訴書狀
，其未敘述上訴理由者，並得於提起上訴後十日內向本院補提理
由書狀（均須按他造當事人之人數附繕本）「切勿逕送上級法院
」
                              書記官  賀燕花
中　　華　　民　　國　　94　　年　　5 　　月　　25　　日
附錄本判決論罪之法條
刑法276條第1項：
因過失致人於死者，處二年以下有期徒刑、拘役或二千元以下罰
金。
